臺灣彰化地方法院民事裁定　94年度財管字第48號
聲　請　人　馬來西亞商富析資產管理股份有限公司台灣分公司
法定代理人　陳劍鋒
代　理　人　趙振燕
　　　　　　　　　　　　室
上列聲請人聲請指定遺產管理人事件，本院裁定如下：
    主  文
指定郭來剩（身分證字號：Ｚ000000000號、住彰化縣二林鎮○○
路○段447號之30）為被繼承人甲○○之遺產管理人。聲請程序
費用由聲請人負擔。
    理  由
一、按繼承開始時，繼承人有無不明，而無親屬會議或親屬會議
    未於1個月內選定遺產管理人者，利害關係人得聲請法院選
    任遺產管理人，並由法院依公示催告程序，定6個月以上之
    期限，公告繼承人，命其於期限內承認繼承，民法第1177條
    、第1178條第1項、第2項規定甚明。
二、本件聲請意旨略以：被繼承人即債務人甲○○於民國83年11
    月15日以坐落彰化縣二林鎮段○○段276號地號土地一筆，
    設定最高限額抵押權新臺幣（下同）1350萬原予台中商業銀
    行股份有限公司（下稱台中商銀），甲○○於同年5月8日、
    12 月28日請其配偶郭來剩為連帶保證人，向債權人借款330
    萬、300萬，惟甲○○未完全清償債務。台中商銀於民國94
    年02月22日，已將其對債務人甲○○之債權及其擔保及其他
    從屬權利一併移轉予聲請人，經台中商銀及聲請人在台灣時
    報金融一機構合併法第15條第1項第1款及第18條第3項之規
    定，刊登公告通知債務人。甲○○於93年06月09日已死亡，
    全部繼承人拋棄繼承，但未於期限內選任遺產管理人，致債
    權人之債權無法行使，爰依法聲請本院指定郭來剩為其遺產
    管理人等語，並提出94年02月22日台灣時報第22版之公告影
    本、債權讓與證明書影本、土地登記謄本、他項權利證明書
    及移轉契約書、抵押權設定契約書、其他約定事項影本影本
    、放款借款影本、本院89促字第5494號支付命令及確定證明
    書影本、91年度執夏字第13597號債權憑證影本、繼承系統
    表、家事法庭函影本等件為證，經核堪認聲請人之主張為真
    實。次查郭來剩為被繼承人甲○○之配偶，亦為該債務之連
    帶保證人，有放款借據影本在卷可稽，同為該債務之利害關
    係人，對該債務之緣由較其他繼承人為瞭解，是以聲請人聲
    請選定郭來剩為本件遺產管理人，尚屬適當，爰指定郭來剩
    為被繼承人甲○○之遺產管理人。
三、依非訟事件法第21條第1項裁定如主文。
中　　華　　民　　國　　94　　年　　10　　月　　31　　日
                    家事法庭      法　官　張德寬
以上正本係照原本作成
如對本裁定抗告須於裁定送達後10日內向本院提出抗告狀
中　　華　　民　　國　　94　　年　　10　　月　　31　　日
                                書記官　林政佑
